臺灣高等法院刑事裁定
111年度抗字第977號
抗  告  人  
即  受刑人  王政偉




上列抗告人即受刑人因聲請定其應執行刑案件，不服臺灣基隆地
方法院中華民國111年4月12日裁定（111年度聲字第259號），提
起抗告，本院裁定如下：
    主  文
抗告駁回。
    理  由
一、原裁定意旨略以：抗告人即受刑人王政偉所犯如原裁定附表
    所示各罪，經原審法院先後判處如原裁定附表所示之刑，均
    經分別確定在案，有各該判決書、本院被告前案紀錄表各1
    份在卷可查，又原裁定附表編號1至5所示之罪及原裁定附表
    編號6至7所示之罪，亦分別經抗告人請求檢察官聲請定應執
    行刑，有臺灣基隆地方檢察署依修正刑法第50條受刑人是否
    請求檢察官聲請定應執行刑聲請狀（下稱定刑聲請狀）2份
    附卷可稽（見原審卷第7、9頁），檢察官以原審法院為上開
    案件之犯罪事實最後判決法院，聲請就原裁定附表編號1至5
    罪及原裁定附表編號6至7所示之罪，分別定其應執行之刑，
    原審法院審核認聲請正當，爰考量法律之外部性及內部性界
    限、各罪間之關係（侵害法益、罪質異同、時空密接及獨立
    程度）等因素，分別合併定應執行有期徒刑4年、1年。又經
    原審法院詢問抗告人對本件聲請定其應執行刑案件之意見，
    抗告人則表示無意見，此有陳述意見狀及原審法院公務電話
    紀錄表在卷可稽（見原審卷第87至91頁），附此敘明等語。
二、抗告人所提出之刑事抗告狀，意旨略以：合併減刑太少，抗
    告人欲法院報告心中所請云云（見本院卷第13頁）；另抗告
    人於本院訊問時，所陳抗告意旨略以：我真的誠心悔改，我
    還有11歲的女兒，做錯事情的是我，現在疫情我都沒辦法幫
    忙家裡，希望給我一次機會，再減輕一點，我要重新做人，
    不想再過這種生活云云（見本院卷第100、103頁）。
三、按判決確定前犯數罪者，併合處罰之；數罪併罰，有二裁判
    以上，宣告多數有期徒刑者，於各刑中之最長期以上，各刑
    合併之刑期以下，定其應執行之刑期，但不得逾30年，刑法
    第50條第1項前段、第53條、第51條第5款分別定有明文。次
    按數罪併罰之定應執行之刑，係出於刑罰經濟與責罰相當之
    考量，並非予以犯罪行為人或受刑人不當之利益，為一種特
    別的量刑過程，相較於刑法第57條所定科刑時應審酌之事項
    係對一般犯罪行為之裁量，定應執行刑之宣告，乃對犯罪行
    為人本身及所犯各罪之總檢視，除應考量行為人所犯數罪反
    應出之人格特性，並應權衡審酌行為人之責任與整體刑法目
    的及相關刑事政策，在量刑權之法律拘束性原則下，依刑法
    第51條第5 款之規定，採限制加重原則，以宣告各刑中之最
    長期為下限，各刑合併之刑期為上限，在此上下限之範圍內
    妥適酌定其應執行之刑，但最長不得逾30年，資為量刑自由
    裁量權之外部界限，並應受法秩序理念規範之比例原則、平
    等原則、責罰相當原則及重複評價禁止原則等自由裁量權之
    內部抽象價值要求界限之支配，以求輕重得宜，罰當其責，
    俾符合法律授予裁量權之目的，以區別數罪併罰與單純數罪
    之不同，兼顧刑罰衡平原則（最高法院111年度台抗字第514
    號裁定意旨參照）。又執行刑之量定，係事實審法院自由裁
    量之職權，倘其所酌定之執行刑，並未違背刑法第51條各款
    所定之方法或範圍（即法律之外部性界限），亦無明顯違背
    公平、比例原則或整體法律秩序之理念（即法律之內部性界
    限）者，即不得任意指為違法或不當（最高法院111年度台
    抗字第778號裁定意旨參照）。
四、本院查：
  ㈠本件除原裁定附表各編號所載之「臺灣基隆法院」應更正為
    「臺灣基隆地方法院」外，原審以：⒈抗告人犯如原裁定附
    表編號1至5所示之罪，先後經法院判處如原裁定附表1至5所
    示之刑，均已確定在案，並以原審法院為最後事實審之法院
    ，有如原裁定附表編號1至5所示之判決及本院被告前案紀錄
    表各1份附卷可稽，其中受刑人所犯如原裁定附表編號5所示
    之罪之宣告刑得易科罰金、如原裁定附表編號1至4所示之罪
    之宣告刑則不得易科罰金，合於刑法第50條第1項但書之情
    形，依刑法第50條第2項規定，須經受刑人請求檢察官聲請
    定其應執行之刑，始得依第51條規定定之。茲受刑人請求檢
    察官聲請就附表編號1至5所示各罪合併定其應執行之刑，有
    受刑人之定刑聲請狀（見原審卷第7頁）1份在卷足憑，是檢
    察官據此向原審法院聲請定其應執行刑，經審核認本件聲請
    為正當，就抗告人所犯如原裁定附表編號1至5所示之罪，定
    其應執行有期徒刑4年（即原裁定主文第1項），係於原裁定
    附表編號1至5所示宣告刑之最長期以上（有期徒刑2年6月）
    ，各刑合併刑期以下（有期徒刑5年11月），顯未逾越刑法
    第51條第5款所定之外部性界限，亦未逾越內部性界限（有
    期徒刑4年3月）；⒉抗告人犯如原裁定附表編號6、7所示之
    罪，先後經法院判處如原裁定附表6、7所示之刑，均已確定
    在案，並以原審法院為最後事實審之法院，有如原裁定附表
    編號6、7所示之判決及本院被告前案紀錄表各1份附卷可稽
    ，其中受刑人所犯如原裁定附表編號6所示之罪之宣告刑得
    易科罰金、如原裁定附表編號7所示之罪之宣告刑則不得易
    科罰金，合於刑法第50條第1項但書之情形，依刑法第50條
    第2項規定，須經受刑人請求檢察官聲請定其應執行之刑，
    始得依第51條規定定之。茲受刑人請求檢察官聲請就附表編
    號6、7所示各罪合併定其應執行之刑，有受刑人之定刑聲請
    狀（見原審卷第9頁）1份在卷足憑，是檢察官據此向原審法
    院聲請定其應執行刑，經審核認本件聲請為正當，就抗告人
    所犯如原裁定附表編號6、7所示之罪，定其應執行有期徒刑
    1年（即原裁定主文第2項），係於原裁定附表編號6、7所示
    宣告刑之最長期以上（有期徒刑9月），各刑合併刑期以下
    （有期徒刑1年2月），未逾越刑法第51條第5款所定之外部
    性界限。要屬法院裁量職權之適法行使，且與法律規範之目
    的、精神、理念及法律秩序亦不相違背，核無違法或不當，
    應予維持。
  ㈡抗告人雖以上詞提起抗告，惟查，原裁定審酌抗告人所犯各
    罪所反映的人格特性、於併合處罰時其責任非難重複之程度
    、實現刑罰經濟的功能、數罪對法益侵害之加重效應、各次
    定應執行刑所示之恤刑結果及抗告人之意見為綜合判斷，經
    核符法律授與裁量權之目的，並無過苛過重之情事。況原裁
    定主文第1項之定刑，如原裁定附表編號1至5所示各罪宣告
    刑之總和為有期徒刑5年11月，原裁定定應執行有期徒刑4年
    ，減刑幅度將近各宣告刑總和之3分之1，顯已大幅折讓；原
    裁定主文第2項之定刑，如原裁定附表編號6、7所示各罪宣
    告刑之總和為有期徒刑1年2月，原裁定定應執行有期徒刑1
    年，已減去有期徒刑2月，對抗告人亦有相當之折讓，難認
    有何過重可言，是抗告意旨泛指原裁定減刑太少云云，並以
    上揭情詞請求從輕量刑，洵無足採，故本件抗告，為無理由
    ，應予駁回。
據上論斷，應依刑事訴訟法第412條，裁定如主文。
中　　華　　民　　國　　111 　年　　6 　　月　　30　　日
                  刑事第二十一庭審判長法　官  林怡秀
                                      法　官  劉元斐
                                      法　官  蔡羽玄
以上正本證明與原本無異。
如不服本裁定，應於收受送達後五日內向本院提出抗告狀。
                                      書記官  陳語嫣
中　　華　　民　　國　　111 　年　　6 　　月　　30　　日